臺灣臺中地方法院民事判決　九十二年度重訴字第五八五號
　　原　　　告　甲○○
　　被　　　告　寅○○
　　　　　　　　丑○○
　　　　　　　　乙○○
　　　　　　　　子○○
　　　　　　　　癸○○
　　　　　　　　庚○○
　　　　　　　　辛○○
　　　　　　　　丙○○
　　　　　　　　己○○
　　　　　　　　丁○○
　　　　　　　　壬○○
右當事人間因被告常業詐欺案件，原告提起附帶民事訴訟，請求損害賠償事件（九十
一年度附民字第五一號），經本院刑事庭移送前來，本院於民國九十三年九月二十二
日言詞辯論終結，判決如左：
    主      文
被告丙○○、癸○○應連帶給付原告新臺幣肆佰伍拾捌萬柒仟元，及自民國九十一年
一月二十六日起至清償日止，按週年利率百分之五計算之利息。
被告丙○○、癸○○、寅○○、子○○、己○○、丁○○應連帶給付原告新臺幣貳佰
伍拾萬元，及被告寅○○自民國九十一年二月八日起，被告子○○自民國九十一年二
月九日起，被告癸○○、丙○○、丁○○、己○○均自民國九十一年一月二十六日起
，均至清償日止，按週年利率百分之五計算之利息。
被告丙○○、癸○○、寅○○、子○○、己○○、丁○○、壬○○應連帶給付原告新
臺幣壹佰拾萬元，及被告寅○○自民國九十一年二月八日起，被告子○○自民國九
十一年二月九日起，被告丙○○、癸○○、己○○、丁○○、壬○○均自民國九十一
年一月二十六日起，均至清償日止，按週年利率百分之五計算之利息。
原告其餘之訴駁回。
訴訟費用由被告丙○○、癸○○、寅○○、子○○、己○○、丁○○、壬○○連帶負
擔百分之九十六，餘由原告負擔。
本判決第一項及其訴訟費用，於原告以新臺幣壹佰伍拾萬元為被告丙○○、癸○○
供擔保後，得假執行；但被告丙○○、癸○○如以新臺幣肆佰伍拾捌萬柒仟元為原告
預供擔保，得免為假執行。
本判決第二項及其訴訟費用，於原告以新臺幣捌拾肆萬元為被告丙○○、癸○○、寅
○○、子○○、己○○、丁○○供擔保後，得假執行；但被告丙○○、癸○○、寅○○、子○○、己○○、丁○○如以新臺幣貳佰伍拾萬元為原告預供擔保，得免為假執
行。
本判決第三項及其訴訟費用，於原告以新臺幣肆拾肆萬元為被告丙○○、癸○○、寅
○○、子○○、己○○、丁○○、壬○○供擔保後，得假執行；但被告丙○○、癸○○、寅○○、子○○、己○○、丁○○、壬○○如以新臺幣壹佰拾萬元為原告預供
擔保，得免為假執行。
原告其餘假執行之聲請駁回。
    事實及理由
一、本件被告均未於言詞辯論期日到場，核皆無民事訴訟法第三百八十六條各款所列
    情形，爰依原告之聲請，由其一造辯論而為判決。
二、原告起訴原聲明求為「被告應給付原告新臺幣（下同）八百七十三萬七千元，及
    自起訴狀繕本送達翌日起至清償日止，按中央銀行核定放款利率六釐計算之利息
    」之判決，嗣於訴狀送達被告後，原告於本院九十三年五月二十六日言詞辯論期
    日，當庭陳明就上開利息請求部分之利率變更為依週年利率百分之五計算，核為
    減縮應受判決事項之聲明，合於民事訴訟法第二百五十五條第一項第三款之規定
    ，應予准許，合先敘明。
三、原告起訴主張：緣被告等與訴外人劉仁貴、楊永芳（按即被訴常業詐欺刑事案件
    之共同被告）自民國八十八年十二月間起，組成刮刮樂詐騙集團，以「寶源投資
    管理（香港）有限公司」、「羅德利國際」、「匯港國際科技」、「佳信科技投
    資機構」、「德寶科技公司」、「英皇集團」、「匯漢實業」、「鴻記國際控股
    公司」、「宏圖國際控股公司」、「恆利國際科技公司」、「中遠國際控股有限
    公司」、「夏普科技公司」、「寶福國際信託財團公司」等虛構之公司名義，由
    被告丙○○於八十九年間起負責寄發各類不實「刮刮樂」抽獎廣告予不特定之人
    ，使收受該廣告之人誤認自己確已刮中新臺幣（下同）十六萬元至六十萬元不等
    之獎金，而撥打廣告中所刊載、由楊永芳向電信公司申請之000000000
    等六十九線電話查詢時，接聽電話之成員即自稱「主任」或「專員」，向被害人
    詐稱須先行繳交百分之十五之稅金後，始得領取獎金，俟被害人依約匯款至楊永
    芳以「呂證」等人名義在金融機構開設之一百十四個人頭帳戶後，該詐騙集團之
    其他成員復於電話中以「經理」、「副理」、「律師」、「會計師」、「見證人
    」等頭銜自稱，要求被害人再繳交會員費、保證金、上述公司為被害人簽注六合
    彩及領取獎金所支出之簽注金與各項佣金後，始得領取獎金，使被害人陷於錯誤
    ，而依約匯款至上開人頭帳戶後，由被告子○○、丑○○等人至提款機提領現金
    ，轉交楊永芳處理，以此手法詐騙不特定人之財物。原告於八十九年三月十五日
    收到該詐騙集團之刮刮樂廣告，誤以為刮中現金八十萬元，即依廣告登載內容，
    去電0000-000-000，經該詐騙集團先後告知須繳納所得稅、入會費、二次中獎之
    押注金與排支權利金、服務費、紅利及保證金，致原告陷於錯誤，乃依電話聯絡
    指示，多次匯款至如附表所載之各該指定帳戶內（原告各次匯款之日期與金額詳
    如附表所示），總計受被告等詐騙損害之金額達八百七十三萬七千元，嗣因其依
    指示先行匯款後，獎金均無下文，始知受騙。被告既共同以上開詐欺不法行為，
    使原告誤信而數次匯款至如附表所示各該帳戶內，致受有上述金額之損害，則依
    民法第一百八十四條第一項及第一百八十五條第一項之規定，自應連帶負損害賠
    償責任。並聲明：（一）被告應連帶給付原告八百七十三萬七千元及自起訴狀繕
    本送達翌日起至清償日止，按週年利率百分之五計算之利息；（二）願供擔保，
    請准宣告假執行。
四、被告十二人均未於言詞辯論期日到庭，惟被告寅○○、辛○○、庚○○、己○○
    、丑○○、戊○○（原名簡慧琪）提出聲請停止訴訟狀，並抗辯：其等對於原告
    所受損害是否應負賠償責任？如是，應賠償之數額為若干？均與其等被訴常業詐
    欺刑事案件之認定事實、調查證據與裁判結果至有關聯，請求本院依民事訴訟法
    第一百八十三條規定，在上開刑事案件尚未終結前，裁定停止訴訟程序之進行；
    被告乙○○則具狀抗辯：其受僱參與「刮刮樂」詐騙集團之時間為八十九年七月
    起至十月止，原告於八十九年三月十七日至同年四月六日之受侵害之事，與其無
    涉，其自無庸對原告所受損害負賠償責任等語，並聲明：（一）駁回原告之訴；
    （二）如受不利判決，願供擔保請准免為假執行之宣告；被告丁○○、壬○○亦
    提出答辯狀，以：原告於前揭期間受上開詐騙集團之詐欺而交付金錢時，被告丁○○尚未加入該集團，至被告壬○○更從未加入該詐騙集團，退萬步言，縱本院
    九十年度訴字第二六０號刑事判決認定被告壬○○曾加入該詐騙集團一事屬實，
    其加入之時間亦在八十九年四月十五日之後，是其二人並未參與詐騙原告之行為
    ，對於原告所受之損害自無庸負賠償責任等語，資為抗辯，且亦為：（一）駁回
    原告之訴；（二）如受不利判決，願供擔保請准免為假執行宣告之聲明；被告子
    ○○、癸○○、丙○○則未提出書狀作何答辯。
五、原告主張：被告等與訴外人劉仁貴、楊永芳共組「刮刮樂」詐欺集團，自八十九
    年間起寄發不實之刮刮樂廣告，原告收受廣告後，誤以為自己中獎，而以電話與
    該詐欺集團聯絡，並依該集團成員要求，自八十九年三月十七日起至同年四月十
    七日止，陸續匯款八百三十八萬七千元至該詐欺集團指定之帳戶，致受有損害，
    而被告等所涉常業詐欺犯行，經檢察官提起公訴後，業經本院以九十年度訴字第
    二六０九號刑事判決，分別判處罪刑，其中被告寅○○、丑○○、子○○、癸○○、庚○○、辛○○、丙○○、己○○、丁○○提起之上訴，復經臺灣高等法院
    臺中分院九十二年度上訴字第一四二六號刑事判決駁回等事實，已據原告提出郵
    政國內匯款執據二十紙、富邦商業銀行匯款委託書九紙及臺灣臺中地方法院檢察
    署檢察官九十年度偵字第九七一二、一三七二三、一八二一五、一八二一七、一
    三０一０號起訴書一件為證，另經本院調閱上開偵查案卷、本院九十年度訴字第
    二六０九號及臺灣高等法院臺中分院九十二年度上訴字第一四二六號刑事案卷查
    明無誤，復有上述二刑事判決影本各一件附卷可稽，被告癸○○、丙○○經本院
    合法通知，既均未於言詞辯論期日到場，亦未提出準備書狀爭執，依民事訴訟法
    第二百八十條第三項前段、第一項前段之規定，視同自認原告主張之上開事實，
    是原告前揭主張自堪信為真實。
六、原告另主張：伊係因受被告等參與之上述犯罪集團詐欺而陷於錯誤，始於前述期
    間匯款至附表所示之帳戶，金額高達八百七十三萬七千元，故被告等對其所受此
    項損害，自應負連帶賠償責任等語，為被告乙○○、丁○○、壬○○所否認，並
    以前揭情詞置辯，另被告寅○○、辛○○、庚○○、己○○、丑○○、戊○○亦
    具狀請求本院於上開刑事案件確定前，停止本件訴訟程序，另就原告所受損害之
    確切數額加以爭執，從而本件應予審究者，厥為：（一）被告寅○○、辛○○、
    庚○○、己○○、丑○○、戊○○聲請裁定停止本件訴訟，有無理由？（二）原
    告因受上開詐欺集團之侵害而損失之金額究為若干？（三）被告等是否均應對原
    告所受損害負賠償責任？若是，應負責賠償之範圍如何？茲分別論究於次。
七、首按民事訴訟法第一百八十三條規定：「訴訟中有犯罪嫌疑牽涉其裁判者，法院
    得在刑事訴訟終結前以裁定停止訴訟程序」。所謂訴訟中有犯罪嫌疑牽涉其裁判
    ，係指在民事訴訟繫屬中，當事人或第三人涉有犯罪嫌疑，足以影響民事訴訟之
    裁判，非俟刑事訴訟解決，民事法院即無從或難於判斷者而言，例如當事人或第
    三人於民事訴訟繫屬中涉有偽造文書、證人偽證、鑑定人為不實之鑑定等罪嫌，
    始足當之，最高法院著有七十九年臺抗字第二一八號判例可資參照。被告寅○○
    、辛○○、庚○○、己○○、丑○○、戊○○雖聲請本院裁定停止本件訴訟，惟
    其六人所持理由，係其等因參與刮刮樂詐欺集團所涉常業詐欺罪嫌之刑事案件尚
    未判決確定，其等是否應負損害賠償責任？若是，應賠償之金額如何？均可能受
    該刑事案件裁判結果影響，此與前開判例意旨所揭示，法院得依民事訴訟法第一
    百八十三條規定裁定停止訴訟程序之情形迥然有別，從而，該六名被告聲請本院
    依該條規定裁定停止本件訴訟程序，自無理由，不應准許。
八、次查，原告主張：其受被告等參與之詐騙集團詐欺而損失之金額應為八百七十三
    萬七千元等語，雖據其提出上述郵政國內匯款執據二十紙及富邦商業銀行匯款委
    託書九紙為證，然該等單據僅足證明原告曾依上開詐騙集團之指示，匯款八百三
    十八萬七千元至附表所示帳戶之事實，至其主張另受有三十五萬元損害之事實，
    上述被告既有爭執，原告復未能提出證據以實其說，則原告就此對己有利事實之
    無法證明，即應受不利之認定。
九、至原告所受八百三十八萬七千元之損害，是否係受被告等人之詐欺所致？被告等
    是否均應對原告負損害賠償責任？經查：
（一）被告丙○○於八十八年十二月間，即與訴外人劉仁貴、楊永芳、戴瑋谷、劉宏
      志等人合組刮刮樂詐欺集團，且自八十九年間起負責在臺灣各地寄發每張可刮
      中十六萬元至六十萬元不等之刮刮樂廣告紙予不特定之人，藉此誘使刮中彩金
      之被害人與詐欺集團聯絡；另被告癸○○、寅○○、丁○○分別於八十八年十
      二月間、八十九年四、五月間及八十九年四月初，受邀加入上開詐欺集團等情
      ，為前述四名被告於上開刑事案件警訊、偵查及本院審理中所自承，業據本院
      核閱臺灣臺中地方法院檢察署九十年度偵字第九七一二號偵查卷及本院九十年
      度訴字第二六０九號刑事案卷內之警訊、偵訊及審理筆錄無訛。另由訴外人即
      同為該刮刮樂詐欺集團成員之一之陳其憲於上開刑事案件九十年七月六日警訊
      中陳稱：「八十九年四月至六月參與丙○○為首之刮刮樂詐騙集團（名稱不詳
      ），有癸○○、子○○、寅○○、丁○○及我。癸○○、子○○及我接聽電話
      自稱專員，負責催收百分之十五稅金。警方提示之．．．丙○○．．．丁○○
      ．．．癸○○、子○○．．．等人均是參與刮刮樂詐騙集團之人」等語可知，
      被告丙○○、癸○○、寅○○、丁○○前揭陳述均屬事實，另被告丙○○與癸○○自八十八年十二月間起加入上開詐欺集團後，直至八十九年六月間，仍持
      續在該詐欺集團從事散發廣告紙，及向來電詢問刮刮樂中獎事宜之被害人謊稱
      須繳納稅金之詐騙行為，又被告子○○於八十九年四月起，已參與上開詐欺集
      團，分擔上述以電話向被害人行騙之行為。再者，依被告己○○於九十年六月
      五日及十九日警訊中分別陳稱：「我自八十九年四月份加入詐欺集團到八十九
      年十一月底止，共經手鴻記、寶源國際機構、德寶科技公司等公司」、「我於
      八十九年四月份先加入，後由胞姊辛○○於同年九月中旬，次由堂弟（庚○○
      ）於同年九月底、最後我介紹我太太加入，因為親戚沒有工作，所以我才引進
      加入他們幫助運作，同時賺取工資維持生活費用。我最後一次係在八十九年十
      一月四日與我太太簡慧琪同時返台」，另於同年五月二十八日偵訊時陳述：伊
      在該刮刮樂詐欺集團擔任專員等情，足見被告己○○亦於八十九年四月間即已
      加入上開詐欺集團。又原告因受上開詐欺集團所騙而匯款之時間，係自八十九
      年三月七日至同年四月十七日，則自八十八年十二月起至八十九年六月間止均
      在該詐欺集團工作之被告丙○○、癸○○，自應就原告於上開期間內受該詐欺
      集團詐騙而損失之款項合計八百三十八萬七千元，負連帶損害賠償責任；其中
      原告於八十九年四月間所匯如附表編號十六至二十九號所示款項（合計三百八
      十萬元），於八十九年四月間加入該詐欺集團之被告寅○○、丁○○、子○○
      及己○○，應與被告丙○○、癸○○負連帶賠償責任，被告丁○○抗辯：其於
      八十九年三月七日至四月十七並未參與上開詐欺集團，對於原告所受損害無庸
      負賠償責任云云，殊無足採。
（二）被告壬○○雖否認曾參與上開詐欺集團或有以前述手法詐騙原告之行為，惟查
      ，該被告於上開刑事案件九十年五月二十八日警訊中陳述：伊自八十九年四至
      五月份在「美聯產物」、「鴻記投資管理」集團工作，幫忙接聽電話，工作地
      點在大陸廈門市，劉仁貴是伊之老闆，薪水係由伊先生即被告丁○○拿給伊，
      或由公司匯款至伊於誠泰銀行開設之帳戶內，共支領薪水十幾萬元。伊原係至
      大陸找被告丁○○，剛開始不知道劉仁貴等人係合組刮刮樂詐欺集團，其後始
      知。伊接到電話後，把對方之姓名及電話號碼拿給老闆劉仁貴或公司高層之人
      接聽；另於九十年六月五日警訊中陳稱：「我有參與寶福詐騙集團之工作。自
      八十九年二月左右即參與，我參與該集團還未滿一個月。我係在該集團擔任接
      聽電話之工作。當時是該集團某人拿一個月的薪資一萬五千元給我」等語，已
      明確自承參與上開詐欺集團並分擔幫忙接聽電話之任務。另由被告寅○○於九
      十年六月二十七日警訊時陳稱：「宏圖國際控股詐財案部份和我共同參與的有
      主嫌丙○○、子○○負責聽電話、丁○○負責律師專線電話、壬○○負責專員
      部分之電話接聽．．．」等語，及同為該詐欺集團成員之訴外人陳其憲於九十
      年七月六日警訊中，經警方提示被告壬○○之照片時，明確指認該被告曾參與
      刮刮樂詐騙集團，益見被告壬○○確曾在該詐欺集團接聽電話，以向被害人佯
      稱刮刮樂中獎，必須交付稅金或其他款項之方式，騙使被害人交付金錢，則被
      告壬○○曾於八十九年四至五月間為該詐騙集團之成員，並基於共同詐騙他人
      金錢之故意，分擔接聽被害人電話之行為，乃無庸置疑，該被告否認曾參與該
      詐騙集團，顯不足採。至被告壬○○於九十年五月二十八日警訊中所陳：其係
      因赴中國找其丈夫即被告丁○○，嗣後始加入上開詐欺集團等語，與被告丁○○於同日警訊中所陳：伊係自八十九年四月初起，經訴外人陳其憲介紹至廈門
      ，由另名訴外人劉仁貴僱用，而參加上開刮刮樂詐欺集團，被告壬○○到中國
      係為陪伊工作，於知悉該集團係從事詐欺犯罪後，曾幫忙接幾通電話等語大致
      相符，顯見被告壬○○係在被告丁○○於八十九年四月初受僱於上開詐欺集團
      後，始加入同一集團擔任接聽電話工作，則其於九十年六月五日警訊時陳稱：
      係在八十九年二月間加入該詐欺集團等語，顯與事實有所出入，尚無從僅憑其
      該部分陳述，遽認其在八十九年二、三月間即已成為上開詐欺集團之成員，進
      而於該段期間有對原告施用詐術，致原告陷於錯誤而交付附表編號一至十五所
      示款項予該詐騙集團之舉。另參諸被告壬○○提出之護照影本出入境紀錄頁所
      示，其於八十九年四月係在十四日自臺灣出境，二十六日返抵臺灣，而原告就
      該護照影本之形式上真正並無爭執，則由該項書證與被告壬○○於九十年五月
      二十八日警訊中之陳述相互對照可知，被告壬○○應係自八十九年四月十四日
      自臺灣離境前往中國後，方開始為上開詐欺集團從事接聽被害人電話並施用詐
      術之行為，從而亦難認被告壬○○曾參與以上開詐欺手法，騙取原告於八十九
      年四月六日匯入附表編號十六至二十四所示帳戶款項之侵權行為。然則，原告
      於八十九年四月十七日匯款至附表編號二十五至二十九所示帳戶時，被告壬○○既已加入該詐欺集團並分擔接聽被害人電話之任務，其就原告於該日因而所
      受之損害合計一百三十萬元，自應與被告丙○○、癸○○、寅○○、子○○、
      丁○○、己○○連帶負損害賠償責任。
（三）再查，原告係自八十九年三月十七日起至四月十七日止受詐欺而匯款八百三十
      八萬七千元至附表所示帳戶，惟依被告辛○○於上開刑事案件九十年五月二十
      八日偵訊時陳稱：「警方在我那裡查扣的東西都是劉仁貴在八十九年七、八月
      間在廈門拿給我的，目的是做為連絡之用，是集團成員之間連絡用的。是楊永
      芳介紹我加入，劉仁貴僱用我的，負責接聽被害人電話。從八十九年八月做到
      九月共一個月，月薪四萬元，是綽號志添的丙○○交給我的。丙○○與劉仁貴
      是好朋友，負責我們的生活費用」；被告庚○○於九十年五月二十八日偵訊中
      陳稱：「有參與詐欺集團，八十九年九月做到八十九年十二月底，由我堂哥己○○帶我去廈門，月薪七、八萬元，與己○○、簡慧琪、子○○、辛○○同組
      。這組由己○○帶頭」、被告丑○○於九十年五月二十八日偵訊時陳稱：「（
      問：是否參加刮刮樂集團？）是」、「（問：何時加入？）八十九年七月底，
      劉仁貴叫我去廈門，帶我加入的」；被告戊○○於九十年五月二十八日警訊時
      陳述：「（問：你何時加入刮刮樂詐騙集團，何人介紹，該集團名稱，負責人
      ？）八十九年九月份加入，是我先生的朋友楊永芳介紹加入，該集團叫「德寶
      」投顧公司，負責人楊永芳」；被告乙○○於九十年五月二十八日警訊時陳稱
      ：「（問：你有參與刮刮樂詐騙集團？自何時起夥同何人參與？加入何家集團
      ？有的，我自八十九年七月至八十九年十月間，曾加入集團運作」等情觀之，
      顯見被告辛○○、庚○○、丑○○、戊○○、乙○○係依序於八十九年八月、
      八十九年九月、八十九年七月底、八十七年九月及八十九年七月起，始加入上
      開刮刮樂集團從事詐欺行為，則原告於八十九年三、四月間因受上開詐欺集團
      詐騙所損失如附表所示之款項，即與當時尚未加入該詐欺集團之該五名被告無
      關。原告雖主張：被告乙○○於前揭刑事案件九十年五月二十八日偵訊時陳稱
      ：被告壬○○與其係屬同一集團，但在不同房間接電話，然被告壬○○在該詐
      欺集團工作之時間係八十九年四至五月，足見被告乙○○應在八十九年七月之
      前即已參與該詐騙集團等語。惟查，被告乙○○於上開偵訊期日係陳述：「壬○○、子○○、丁○○有見過，他們都是在不同房間接電話的人，與我是同一
      集團，但不同組。我比較能確定的是己○○、子○○、丁○○，跟我是同一集
      團，但不同組．．．」等語，有該次偵訊筆錄附臺灣臺中地方法院檢察署九十
      年度偵字第九七一二號偵查卷內足憑，是僅憑該項陳述之內容，尚無從推知被
      告乙○○究於何時見到被告壬○○，而被告壬○○自八十九年四月十四日後在
      上述詐欺集團工作至同年五月止，已如前述，則被告乙○○縱如原告所指，於
      八十九年七月之前即已加入該詐騙集團，亦可能在八十九年四月十七日（即原
      告受該集團詐騙而最後交付金錢之日）後，始與被告壬○○照面，故尚難以被
      告乙○○上開陳述，即遽認其曾與被告丙○○、黃世銘、寅○○、壬○○、子
      ○○、丁○○、己○○等人共同詐騙原告，致原告遭受損害。原告復未能提出
      其他證據，證明被告乙○○於八十九年三至四月間確曾參與對原告施用詐術以
      騙取附表所示款項之行為，則自無從僅憑被告乙○○所為：曾見過上開詐欺集
      團另名成員即被告壬○○等陳述，即認該被告應對原告所受損害負賠償責任，
      原告此部分之主張，即非可採。
十、按因故意不法侵害他人之權利者，負損害賠償責任；數人共同不法侵害他人之權
    利者，連帶負損害賠償責任；又因回復原狀而應給付金錢者，自損害發生時起，
    加給利息，民法第一百八十四條第一項前段、第一百八十五條第一項及第二百十
    三條第二項分別定有明文。侵害之客體為金錢本身者，自亦有上開規定之適用（
    最高法院五十六年臺上字第一八六三號判例參照）。又應付利息之債務，其利率
    未經約定，亦無法律可據者，週年利率為百分之五，此觀民法第二百零三條之規
    定即明。本件原告因受上開詐騙集團之蓄意詐騙行為，受有八百三十八萬七千元
    匯款之損害，有如前述，其中編號一至十五部分（合計四百五十八萬七千元）之
    損害，係發生於八十九年三月間，應由當時已成為上開詐欺集團成員之被告丙○○、癸○○負連帶賠償責任；至編號十六至二十四部分（合計二百五十萬元），
    應由該二被告與於八十九年四月間加入該詐欺集團之被告寅○○、子○○、己○○及丁○○，合計六人，連帶負責賠償；又編號二十五至二十九部分（合計一百
    三十萬元），應由上述六名被告與於八十九年四月十四日後參與該詐欺集團，從
    事接聽電話以詐騙被害人工作之被告壬○○，合計七人，連帶對原告負賠償之責
    。從而，原告依據前揭規定，請求被告丙○○、癸○○連帶為如主文第一項所示
    之給付，另請求被告丙○○、癸○○、寅○○、己○○、子○○、丁○○連帶給
    付主文第二項所示金額，又請求被告丙○○、癸○○、寅○○、己○○、子○○
    、丁○○及壬○○就主文第三項所示金額負連帶給付之責，及均自本件附帶民事
    訴訟起訴狀繕本送達該七名被告之翌日（按被告丙○○、癸○○、己○○、丁○○、壬○○均為九十一年一月二十六日，另本院送達被告寅○○、子○○之附帶
    民事訴訟起訴狀繕本，分別於九十一年一月二十八日及同年月二十九日，寄存於
    其二人住所轄區之警察機關，則發生送達效力之翌日分別為九十一年二月八日及
    九日）起，均至清償日止，按週年利率百分之五計算之利息部分，為有理由，應
    予准許；逾該範圍之請求，為無理由，應予駁回。
十一、原告陳明願供擔保，請求宣告假執行，被告丁○○、壬○○亦聲請本院准其等
      供擔保免予假執行，就原告勝訴部分，經核均無不合，爰依其三人聲請，分別
      酌定相當擔保金額，予以准許；另就被告丙○○、癸○○、寅○○、己○○、
      子○○應為給付部分，亦依職權准其五人供相當擔保金額，免予假執行。至原
      告敗訴部分，其假執行之聲請因訴之駁回而失所依附，應併予駁回。
十二、訴訟費用負擔之依據：民事訴訟法第七十九條、第八十五條第二項。
中　　　華　　　民　　　國　　九十三　　年　　　十　　　月　　  六  　　日
                                臺灣臺中地方法院民事第一庭
~B法　　　官　鍾啟煒
~F0
~T40
附表
┌──┬──────────┬──────┬────┬───────┐
│編號│日      期（民國）  │匯 款 金 額 │匯 款 帳│參  與  人  員│
│    │                    │  （新臺幣）│戶 戶 名│              │
├──┼──────────┼──────┼────┼───────┤
│ 一 │八十九年三月十七日  │八萬七千元  │謝昭明  │丙○○、癸○○│
├──┼──────────┼──────┼────┼───────┤
│ 二 │八十九年三月二十日  │三萬元      │李文彰  │同編號一      │
├──┼──────────┼──────┼────┼───────┤
│ 三 │八十九年三月二十日  │十五萬元    │郭仁和  │同編號一      │
├──┼──────────┼──────┼────┼───────┤
│ 四 │八十九年三月二十一日│三十萬元    │周振裕  │同編號一      │
├──┼──────────┼──────┼────┼───────┤
│ 五 │八十九年三月二十一日│四十七萬元  │葉玉琴  │同編號一      │
├──┼──────────┼──────┼────┼───────┤
│ 六 │八十九年三月二十三日│五十萬元    │簡秀鈴  │同編號一      │
├──┼──────────┼──────┼────┼───────┤
│ 七 │八十九年三月二十三日│五十萬元    │翁珮綺  │同編號一      │
├──┼──────────┼──────┼────┼───────┤
│ 八 │八十九年三月二十三日│五十萬元    │黃雅芳  │同編號一      │
├──┼──────────┼──────┼────┼───────┤
│ 九 │八十九年三月二十九日│三十萬元    │簡秀隆  │同編號一      │
├──┼──────────┼──────┼────┼───────┤
│ 十 │八十九年三月二十九日│三十萬元    │戴維倫  │同編號一      │
├──┼──────────┼──────┼────┼───────┤
│十一│八十九年三月二十九日│三十萬元    │賴水吉  │同編號一      │
├──┼──────────┼──────┼────┼───────┤
│十二│八十九年三月三十一日│三十萬元    │周雯蓉  │同編號一      │
├──┼──────────┼──────┼────┼───────┤
│十三│八十九年三月三十一日│三十萬元    │陳志泉  │同編號一      │
├──┼──────────┼──────┼────┼───────┤
│十四│八十九年三月三十一日│三十萬元    │李宗倫  │同編號一      │
├──┼──────────┼──────┼────┼───────┤
│十五│八十九年三月三十一日│二十五萬元  │賴水吉  │同編號一      │
├──┼──────────┼──────┼────┼───────┤
│十六│八十九年四月六日    │三十萬元    │戴維倫  │丙○○、癸○○│
│    │                    │            │        │寅○○、己○○│
│    │                    │            │        │子○○、丁○○│
├──┼──────────┼──────┼────┼───────┤
│十七│八十九年四月六日    │三十萬元    │翁珮綺  │同編號十六    │
├──┼──────────┼──────┼────┼───────┤
│十八│八十九年四月六日    │三十萬元    │陳志泉  │同編號十六    │
├──┼──────────┼──────┼────┼───────┤
│十九│八十九年四月六日    │三十萬元    │周雯蓉  │同編號十六    │
├──┼──────────┼──────┼────┼───────┤
│二十│八十九年四月六日    │二十七萬元  │賴水吉  │同編號十六    │
├──┼──────────┼──────┼────┼───────┤
│二一│八十九年四月六日    │三十萬元    │陳素玉  │同編號十六    │
├──┼──────────┼──────┼────┼───────┤
│二二│八十九年四月六日    │三十萬元    │林淑麗  │同編號十六    │
├──┼──────────┼──────┼────┼───────┤
│二三│八十九年四月六日    │十三萬元    │張文東  │同編號十六    │
├──┼──────────┼──────┼────┼───────┤
│二四│八十九年四月六日    │三十萬元    │何旻曄  │同編號十六    │
├──┼──────────┼──────┼────┼───────┤
│二五│八十九年四月十七日  │三十萬元    │楊國樑  │丙○○、癸○○│
│    │                    │            │        │寅○○、己○○│
│    │                    │            │        │子○○、丁○○│
│    │                    │            │        │壬○○        │
├──┼──────────┼──────┼────┼───────┤
│二六│八十九年四月十七日  │三十萬元    │王大豪  │同編號二五    │
├──┼──────────┼──────┼────┼───────┤
│二七│八十九年四月十七日  │十萬元      │張文東  │同編號二五    │
├──┼──────────┼──────┼────┼───────┤
│二八│八十九年四月十七日  │三十萬元    │蔡昀泰  │同編號二五    │
├──┼──────────┼──────┼────┼───────┤
│二九│八十九年四月十七日  │三十萬元    │楊適華  │同編號二五    │
└──┴──────────┴──────┴────┴───────┘
右為正本係照原本作成
如對本判決上訴，須於判決送達後廿日內向本院提出上訴狀
中　　　華　　　民　　　國　　九十三　　年　　　十　　　月　　　七　　　日
~B法院書記官
